【裁判字號】    98,簡上,1031
【裁判日期】    981209
【裁判案由】    竊盜
【裁判全文】
臺灣臺中地方法院刑事判決            98年度簡上字第1031號
上  訴  人  臺灣臺中地方法院檢察署檢察官
被      告  乙○○
上列上訴人因被告竊盜案件，不服本院中華民國98年9月14日98
年度簡字第965號第一審簡易判決（起訴案號：臺灣臺中地方法
院檢察署98年度偵緝字第1514號），提起上訴，本院管轄之第二
審合議庭判決如下：
    主    文
原判決撤銷。
乙○○竊盜，處有期徒刑參月，如易科罰金，以新臺幣壹仟元折
算壹日。又竊盜，處有期徒刑參月，如易科罰金，以新臺幣壹仟
元折算壹日。應執行有期徒刑伍月，如易科罰金，以新臺幣壹仟
元折算壹日。
    犯罪事實
一、乙○○意圖為自己不法之所有，分別為下列竊盜犯行：(一)於
    民國97年7月4日上午7時17分許，在臺中市西屯區○○區○
    路94巷6號「大福宮」土地公廟前，以徒手扳開機車置物箱
    之方式，竊取丙○○所有停放在該處之車牌號碼TS6-652號
    輕機車置物箱內之現金新台幣（下同）12萬5000元得逞；(二)
    於同年9月1日下午4時許，在上址，以相同手法竊取甲○○
    所有停放在該處之車牌號碼RN9-985號輕機車置物箱內之現
    金11萬7600元得逞。嗣因丙○○、甲○○報警處理，經警方
    調閱現場監視錄影帶後，始循線查獲。
二、案經臺中市警察局第六分局報請臺灣臺中地方法院檢察署檢
    察官偵查起訴。
    理    由
一、有關證據能力部分：
    本案判決以下引用之供述及非供述證據，經本院依法踐行調
    查證據程序，上訴人及被告均不爭執各該證據之證據能力，
    且亦查無依法應排除其證據能力之情形，是後述所引用證據
    之證據能力均無疑義，合先敘明。
二、認定犯罪事實所憑之證據及理由：
    (一)證人即被害人丙○○、甲○○於警詢時之證詞。
    (二)證人吳慈閔、陳桂香於偵訊時之證詞。
    (三)刑案現場監視錄影帶翻拍照片14張、車籍查詢─基本資料
      詳細畫面及車行紀錄查詢結果各1份。
    (四)綜上所述，本案事證已臻明確，被告犯行應堪認定。
三、對被告辯解之判斷：
    被告於本院審理時，否認犯行，辯稱兩件都不是我偷的，我
    可以提出病歷表到院，案發期間我的腳剛好因車禍受傷，我
    有去澄清醫院開刀云云。經查：被告確有為上揭之犯行，除
    據證人丙○○、甲○○、吳慈閔及陳桂香指認無誤外，另依
    證人陳桂香指述車號A7─9225號自小客車，確屬被告所有，
    車身為銀色且案發時有出現在案發地點附近等語，核與車籍
    查詢─基本資料詳細畫面及車行紀錄查詢結果各1份相符，
    亦與被告之前於警詢、偵訊及本案改簡易判決前之訊問，均
    坦承犯行之情節符合，參以被告迄今仍未提出相關就醫紀錄
    ，故其事後翻異其詞，顯不足採。
四、論罪科刑部分：
    (一)核被告所為，均係犯刑法第320條第1項之竊盜罪。其先後
      二次行為，犯意各別，行為互殊，顯係基於個別犯意為之
      ，應予分論併罰。
    (二)原審以被告上開犯行罪證明確，據以論罪科刑，固非無見
      ，惟查被告於本院審理時已否認犯行，參以被告本案所竊
      得之財物分別為12萬5000元及11萬7600元，價值非輕，故
      被告之違法性及可責性非輕，認原審所判處之刑度，與被
      告犯罪行為及結果間，依比例原則觀之，稍嫌過輕，上訴
      人即被告執此意旨指摘原判決不當，為有理由，自應由本
      院予以撤銷改判，爰審酌上情，各量處如主文所示之刑並
      諭知易科罰金之折算標準，及定應執行刑並諭知易科罰金
      之折算標準，以資懲儆。
四、應適用之法條：
   (一)刑事訴訟法第455條之1第1項、第3項、第369條第1項前段
     、第364條、第299條第1項前段。
   (二)刑法第320條第1項、第51條第5款、第41條第1項前段。
   (三)刑法施行法第1條之1第1項、第2項前段。
本案經檢察官丁○○到庭執行職務。
中    華    民    國    98    年    12    月    9     日
                刑事第十六庭  審判長法  官  巫淑芳
                                    法  官  劉麗瑛
                                    法  官  黃建都
以上正本證明與原本無異。
本件不得上訴。
                                    書記官  賴玉真
中    華    民    國    98    年    12    月    9     日


司法院資訊處製作；財團法人民間司法改革基金會備份。
